臺灣南投地方法院刑事判決　
111年度易字第401號
公  訴  人  臺灣南投地方檢察署檢察官 
被      告  張峰繽


上列被告因詐欺案件，經檢察官提起公訴（111年度偵字第5212
號），被告於本院準備程序中就被訴事實為有罪之陳述，經告以
簡式審判程序之旨，並聽取當事人之意見後，本院合議庭裁定由
受命法官獨任依簡式審判程序，判決如下：
    主      文
張峰繽犯詐欺得利罪，處拘役伍拾日，如易科罰金，以新臺幣壹
仟元折算壹日。緩刑貳年，並應於本判決確定之日起陸個月內，
向詹○發支付新臺幣陸仟元（給付方式：匯款至中華郵政股份有
限公司台北安和郵局帳號00000000000000號帳戶）。
    事實及理由
一、犯罪事實：
　　張峰繽明知並無意支付購買手機網路遊戲「傳說對決」暱稱
    「絢爛煙花」之遊戲帳號對價，竟意圖為自己不法之所有，
    基於詐欺得利之犯意，於民國111年5月2日2時38分許，在上
    揭手機網路遊戲上發訊息給詢問上揭遊戲帳號之所有人詹○
    發（97年出生），並佯稱：欲交換遊戲帳號云云，將虛偽之
    遊戲帳號造型展示給詹○發，致詹○發因而陷於錯誤，而依張
    峰繽之指示告知張峰繽遊戲帳號及密碼，張峰繽未經詹○發
    同意，旋即登入上揭遊戲帳號後，變更遊戲帳號密碼，張峰
    繽因此取得該帳號之使用權，而詐得價值相當於新臺幣(下
    同)6000元遊戲帳號之財產上不法利益。張峰繽並將該遊戲
    帳號轉售予其他不知情之玩家。
二、證據名稱：
  ㈠被告張峰繽於警詢、偵訊及本院審理時之自白。
　㈡證人即告訴人詹○發於警詢時之證述。
　㈢告訴人與被告Instagram對話截圖、本案遊戲帳號截圖，本案
    遊戲帳號登錄IP：1.168.39.75查詢結果、通聯調閱查詢單
    及被告郵局帳戶之交易明細各1份。 
三、刑法第339條第1項、第2項分別規定詐欺取財罪及詐欺得利
    罪，前者之行為客體係指財物，後者則指取得債權、免除債
    務、延期履行債務或提供勞務等財物以外之財產上不法利益
    而言。又遊戲帳號係虛擬而非現實可見之有形財物，僅係供
    人於網路世界憑以遊戲使用，然遊戲玩家可拍賣或交換遊戲
    帳號，以換取其他財物或財產上之利益，故遊戲帳號在現實
    社會中得為交易客體，而具有一定之財產價值，自應認屬財
    產上之利益。有關告訴人因受被告所騙，而交付該遊戲帳號
    及其密碼予被告乙情，已如前述，被告所為乃係以詐術獲得
    財產上之不法利益。是核被告所為，係犯刑法第339條第2項
    之詐欺得利罪。
四、本院審酌：被告不思以正當方法獲取所需，竟為貪圖一已私
    利而為詐取遊戲帳號以變賣獲利，價值觀念偏差，且利用他
    人之信任予以訛詐，破壞社會之互信，所為殊值非難；並考
    量被告犯後坦承犯行，並表示願意賠償告訴人之犯後態度；
    兼衡被告年紀尚輕、無前科之素行、本案所獲得之利益非鉅
    ；暨其於本院審理時自述高中肄業之智識程度、收入勉持之
    家庭生活經濟狀況（本院卷第35頁），暨其犯罪之動機、目
    的、手段、所詐得財產上不法利益之價值等一切情狀，量處
    如主文所示之刑，並諭知易科罰金之折算標準。　
五、緩刑：被告未曾受有期徒刑以上刑之宣告，有臺灣高等法院
    被告前案紀錄表可稽，其已坦承前揭犯行，經此偵、審程序
    教訓，應知警惕，且被告表示願意賠償告訴人所受損失，告
    訴人同意以6000元和解(本院第34頁)，本院考量被告年紀尚
    未滿20歲，以其目前經濟條件，尚無法全額給付和解金額(
    本院卷第45頁)，如令被告入監服刑，被告即無法工作以賠
    償告訴人，是本院認所宣告之刑以暫不執行為當，併予宣告
    緩刑2年，以啟自新。為確保被告能賠償告訴人所受損害，
    以維告訴人權益，故本院考量上開各項情狀後，認於被告緩
    刑期間課予被告上開和解條件之負擔。另被告如有違反本院
    所定前開主文所示命其所為之事項情節重大，足認原宣告之
    緩刑難收預期效果，而有執行刑罰之必要者，得撤銷緩刑之
    宣告。
六、本案被告詐得價值6000元之遊戲帳號，固為被告之犯罪所得
    ，惟考量告訴人以6000元與被告達成和解，被告雖尚未給付
    ，然業經本院作為緩刑之條件，若再宣告沒收，恐有過苛之
    虞，依刑法第38條之2第2項之規定，不予宣告沒收或追徵。
七、依刑事訴訟法第273條之1、第299條第1項前段、第310條之2
    、第454條，判決如主文。
八、如不服本件判決，得自收受送達之日起20日內，向本院提起
    上訴狀（須附繕本）。
本案經檢察官石光哲提起公訴，檢察官林孟賢到庭執行職務。
中　　華　　民　　國　　111 　年　　11　　月　　29　　日
                        刑事第三庭  法  官    顏紫安
以上正本與原本無異。
如不服本判決應於收受送達後20日內向本院提出上訴書狀，並應
敘述具體理由；其未敘述上訴理由者，應於上訴期間屆滿後20日
內向本院補提理由書（均須按他造當事人之人數附繕本）「切勿
逕送上級法院」。
告訴人或被害人如對於本判決不服者，應具備理由請求檢察官上
訴，其上訴期間之計算係以檢察官收受判決正本之日期為準。
                                    書記官    劉芳竺
中　　華　　民　　國　　111 　年　　11　　月　　30　　日
附錄本判決論罪科刑法條：
中華民國刑法第339條
意圖為自己或第三人不法之所有，以詐術使人將本人或第三人之
物交付者，處5年以下有期徒刑、拘役或科或併科50萬元以下罰
金。
以前項方法得財產上不法之利益或使第三人得之者，亦同。
前二項之未遂犯罰之。